臺灣高雄地方法院刑事判決　　　　　　　 96年度易字第753號
公　訴　人　臺灣高雄地方法院檢察署檢察官
被　　　告　丁○○
上列被告因詐欺案件，經檢察官提起公訴（95年度偵字第28574
號）及移送併辦（臺灣臺南地方法院檢察署檢察官96年度偵字第
1496號、第1870號），本院合議庭裁定由受命法官獨任進行簡式
審判程序，判決如下：
    主  文
丁○○幫助意圖為自己不法之所有，以詐術使人將本人之物交付
，處有期徒刑參月，如易科罰金，以新臺幣壹仟元折算壹日。
    事實及理由
一、本件被告丁○○所犯係死刑、無期徒刑、最輕本刑為3 年以
    上有期徒刑以外之罪，其於準備程序中就被訴事實為有罪之
    陳述，經法官告知簡式審判程序之旨，並聽取公訴人、被告
    之意見後，本院合議庭認為適宜而裁定由受命法官獨任進行
    簡式審判程序，先予敘明。
二、丁○○可預見提供金融帳戶存摺、提款卡等物予陌生人士使
    用，有可能為非法集團所利用，以遂詐欺取財之目的，竟基
    於幫助詐欺取財之不確定故意，於民國94年12月15日上午某
    時許，在高雄市○○路與中華路口附近之合作金庫銀行門口
    ，將其所有合作金庫商業銀行股份有限公司左營分行（下稱
    合作金庫）帳號0000000000000 號帳戶之存摺、印章、提款
    卡及密碼交付與真實姓名綽號「高董」之成年男子，供其所
    屬犯罪集團之成員利用該帳戶遂行詐欺取財犯行。嗣「高董
    」所屬犯罪集團成員取得上開帳戶後，即共同基於意圖為自
    己不法所有之犯意聯絡，分別為下列犯行：（1） 於95年7
    月間在雅虎奇摩拍賣網站上，以帳號「yuki0426kimo」刊登
    訊息佯稱拍賣家樂福面額值500 元之禮券14張，使乙○○陷
    於錯誤，誤信刊登訊息者確有意願拍賣禮券，遂於同年月18
    日上午9 時23分許，以6,650 元之價格參與競標並得標，再
    於同日上午10時許，在臺南市○○路○ 段482 號小北郵局自
    動櫃員機轉帳上述金額至涂進安之上開帳戶。（2） 於95年
    7 月26日下午5 時許，冒用「niki00000000」奇摩拍賣帳號
    ，佯以拍賣「7-11禮券100 元共40張」，致甲○○不疑有他
    ，於同年月28日，轉帳3,650 元至丁○○前揭帳戶內。嗣經
    乙○○、甲○○均未收到禮卷，經查證後，始知受騙。
三、認定本件犯罪事實之證據：
(一)證人即被害人乙○○、甲○○之指述。
(二)合作金庫左營分行95年8 月24日合金左營存字第0950004903
    號函暨其所附被告上開帳戶之開戶基本資料、交易明細表各
    1 份。
(三)雅虎奇摩拍賣網頁列印資料。
(四)被害人乙○○轉帳之自動櫃員機交易明細表1 紙。
(五)告訴人甲○○之存摺內頁影本1 紙。
(六)被告丁○○於本院審理時之自白，核與事實相符，堪予採為
    認定事實之基礎。
四、查該取得、持用被告帳戶之不法犯罪集團，基於意圖為自己
    不法所有之犯意，向被害人施用詐術，並致使被害人因陷於
    錯誤而匯付款項入上開帳戶，所為係犯刑法之詐欺取財罪。
    惟被告單純提供帳戶予他人使用之行為，並不能逕與向被害
    人施以欺罔之詐術行為等視，且亦無證據證明被告有參與詐
    欺取財犯行之構成要件行為，是被告所為僅係對於他人遂行
    之詐欺取財犯行，資以助力，是核其所為，係犯刑法第339
    條第1 項、刑法第30條第1 項前段之幫助詐欺取財罪，應依
    刑法第30條第2 項之規定，減輕其刑。又移送併案審理部分
    與起訴經論罪部分具有一罪關係，依審判不可分之原則，本
    院當應併予審究。爰審酌被告本身雖未實際參與詐欺取財犯
    行，但其提供帳戶供不法犯罪集團使用，不僅造成執法機關
    不易查緝犯罪行為人，嚴重危害社會治安，助長社會犯罪風
    氣，更造成被害人求償上之困難，惟念及犯後坦然承認犯行
    ，堪認尚有悔意，並慮及被害人所受損害非鉅等一切情狀，
    量處如主文所示之刑，復斟酌被告之智識程度及生活狀況，
    併諭知易科罰金之以1000元折算1 日，以資懲儆。至被告所
    交付之本件帳戶存摺、金融卡、密碼及印章等物，雖係供犯
    罪所用之物，然既已交付該不詳詐騙集團使用，顯已移轉其
    所有權予該集團，而非被告所有，且均非違禁物，亦無證據
    足資證明係屬應沒收之物，又因幫助犯不適用責任共同之原
    則，對正犯所有供犯罪所用或因犯罪所得之物，勿庸併為沒
    收之宣告（最高法院88年度台上字第6234號判決參照），是
    爰不另為沒收之宣告，附此敘明。
據上論斷，應依刑事訴訟法第273 條之1 第1 項、第299 條第1
項前段、第310 條之2 、第454 條第2 項，刑法第30條第1 項前
段、第2 項、第339 條第1 項、第41條第1 項前段，刑法施行法
第1 條之1 ，判決如主文。
本案經檢察官丙○○到庭執行職務。
中　　華　　民　　國　　96　　年　　3 　　月　　26　　日
                  刑事第十二庭  法　官  林書慧
以上正本證明與原本無異。
如不服本判決，應於判決送達後10日內，向本院提出上訴狀。
中　　華　　民　　國　　96　　年　　3 　　月　　26　　日
                                書記官  鍾錦祥
附錄本判決論罪之法條：
《中華民國刑法第339 條 （普通詐欺罪）》
意圖為自己或第三人不法之所有，以詐術使人將本人或第三人之
物交付者，處5 年以下有期徒刑、拘役或科或併科1 千元以下罰
金。
以前項方法得財產上不法之利益或使第三人得之者，亦同。
前二項之未遂犯罰之。
《中華民國刑法施行法第1 條之1 》
中華民國九十四年一月七日刑法修正施行後，刑法分則編所定罰
金之貨幣單位為新臺幣。
九十四年一月七日刑法修正時，刑法分則編未修正之條文定有罰
金者，自九十四年一月七日刑法修正施行後，就其所定數額提高
為三十倍。但七十二年六月二十六日至九十四年一月七日新增或
修正之條文，就其所定數額提高為三倍。
